臺灣苗栗地方法院民事簡易判決
110年度苗簡字第180號
原      告  吳馨慧  
被      告  張汶輝  
上列當事人間請求侵權行為損害賠償事件，原告提起刑事附帶民
事訴訟，經本院刑事庭裁定移送前來（109年度簡附民字第61號
），本院於民國110年9月1日言詞辯論終結，判決如下：
    主      文
一、被告應給付原告新臺幣（下同）3萬元，及自民國109年12月
    26日起至清償日止，按週年利率5％計算之利息。
二、原告其餘之訴駁回。
三、本判決原告勝訴部分得假執行。
四、原告其餘假執行之聲請駁回。　　　　
    事實及理由
一、原告主張：
　㈠原告為被告弟弟即訴外人張乾輝之前妻，育有一女即訴外人
    張倩寧，離婚後由原告扶養張倩寧，張乾輝於民國100年5月
    12日死亡，由張倩寧繼承張乾輝與被告、訴外人張正輝共有
    房屋之前院土地所有權。張倩寧與被告及張正輝於109年2月
    17日議定前院劃分3個停車位，由張倩寧取得大門左側的B停
    車位。嗣張倩寧考慮將該屋出售，惟因被告於該處居住所架
    設之花壇、花盆，恐使車輛停入B停車位困難，張倩寧遂於1
    09年2月29日中午11時許，與原告及訴外人邱姓仲介到場，
    由工人清除放置於上開停車位牆邊的花盆。被告於工人清除
    時基於公然侮辱之犯意，公然以「幹你娘雞掰」等語謾罵原
    告，足以貶損原告之人格及社會評價。被告前開犯行，業經
    本院109年度苗簡字第1032號刑事案件（下稱第1032號案件
    ）判決被告犯公然侮辱罪，依法應回復原告之非財產上損害
    即慰撫金30萬元，但同意由法院於1元至10萬元間為酌定。
    為此，爰依侵權行為法律關係提起本件訴訟等語。並聲明：
    1.被告應給付原告30萬元，及自起訴狀送達繕本翌日起至清
    償日止，按週年利率5％計算之利息；2.願供擔保，請准宣告
    假執行。
二、被告則以：對刑事判決之認定沒有意見，對原告請求不同意
    給付，認為那是一個口頭禪，是氣憤之下講的話，我承認我
    錯了，刑事判決的罰金也繳了；同意由法院於1元至10萬元
    間為酌定等語，資為抗辯。並聲明：原告之訴駁回。
三、查原告於上開時地遭受被告上開侵害，經本院第1032號判決
    認定被告犯公然侮辱罪確定，有前開判決在卷可稽，並經本
    院職權調取該判決案卷核閱無誤，且為被告所不爭執，自堪
    信為真實。
四、按因故意或過失，不法侵害他人之權利者，負損害賠償責任
    ；又不法侵害他人之身體、健康、名譽、自由、信用、隱私
    、貞操，或不法侵害其他人格法益而情節重大者，被害人雖
    非財產上損害，亦得請求賠償相當之金額。民法第184條第1
    項前段、第195條第1項前段分別定有明文。查所謂「幹你娘
    雞掰」依社會通念及常人認知，本即帶有輕蔑、侮辱之意，
    並足使他人產生屈辱、難堪之感受，可見客觀上足以詆毀、
    貶損他人之人格尊嚴及社會評價，而致其名譽權受損。是被
    告上開言詞，顯已公然侵害原告之名譽權，原告自得請求其
    賠償非財產上損害。又所謂賠償相當金額，應以實際加害情
    形與被害人名譽受損情節是否重大，以及加害人、被害人之
    身分、地位、經濟狀況等加以判斷；被害人名譽影響重大與
    否，亦應以客觀之社會價值衡量，不得專以受害人主觀之感
    受為斷。經查，原告為高職肄業，現為托育人員，年收入約
    79萬3,000元，107、108、109年度所得為0元，名下無財產
    ；被告為高職畢業，現已退休，107年度所得為40萬8,093元
    ，108年度所得為3萬1,895元，109年度所得為0元，名下財
    產4筆（2筆不動產、1筆田賦、1筆汽車）總額為74萬5,900
    元等情，分別經兩造於刑事偵查及本院時陳明在卷，並有稅
    務電子閘門財產所得調件明細表可參（見臺灣苗栗地方檢察
    署109年度偵字第4522號卷第9頁，本院卷第91至94頁及外放
    證物袋）。本院審酌其等身分、地位、經濟狀況，考量被告
    犯罪情節、原告受損程度及本案發生之情狀，以及兩造家庭
    狀況、案發後生活狀況等情（見本院卷第91至92頁），認原
    告請求慰撫金以3萬元為適當，逾此範圍則無理由。
五、給付無確定期限者，債務人於債權人得請求給付時，經其催
    告而未為給付，自受催告時起，負遲延責任。其經債權人起
    訴而送達訴狀，或依督促程序送達支付命令，或為其他相類
    之行為者，與催告有同一之效力；遲延之債務，以支付金錢
    為標的者，債權人得請求依法定利率計算之遲延利息。但約
    定利率較高者，仍從其約定利率；應付利息之債務，其利率
    未經約定，亦無法律可據者，週年利率為百分之5。民法第2
    29條第2項、第233條第1項、第203條分別定有明文。本件原
    告得請求被告給付之金額，給付並無確定期限，而原告起訴
    請求，刑事附帶民事訴訟狀繕本業於109年12月25日送達被
    告，有本院送達證書在卷足參（見本院卷第30頁），已生催
    告給付之效力；參諸前開規定，原告請求被告給付自起訴狀
    繕本送達翌日即109年12月26日起至清償日止，按週年利率5
    ％計算之遲延利息，應屬有據。
六、從而，原告依侵權行為法律關係，請求被告給付3萬元，及
    自109年12月26日起至清償日止，按週年利率5％計算之利息
    ，為有理由，應予准許，逾此範圍之請求，為無理由，應予
    駁回。　　
七、本件原告勝訴部分係依民事訴訟法第427條第2項規定適用簡
    易程序之訴訟，所為被告敗訴之判決，依同法第389條第1項
    第3款規定，應依職權宣告假執行。原告陳明願供擔保聲請
    宣告假執行，僅係促使法院為職權之發動，爰不另為准駁之
    諭知。至原告敗訴部分之假執行聲請，已失所依附，亦應駁
    回。
八、本件事證已臻明確，原告其餘攻防方法及所提證據經審酌後
    ，認於判決結果不生影響，爰不另逐一論駁。
九、原告提起本件刑事附帶民事訴訟，經本院刑事庭移送前來，
    依刑事訴訟法第504條第2項規定免納裁判費，迄本院言詞辯
    論終結止，亦無其他訴訟費用支出，故無需宣告訴訟費用之
    負擔。
中　　華　　民　　國　　110 　年　　9 　　月　　15　　日
                  苗栗簡易庭  法　官　顏碩瑋
以上正本係照原本作成。
如對本判決上訴，須於判決送達後20日內向本院提出上訴狀。
如委任律師提起上訴者，應一併繳納上訴審裁判費。
                              書記官　陳慧玲
中　　華　　民　　國　　110 　年　　9 　　月　　15　　日